【裁判字號】    92,訴緝,473
【裁判日期】    921126
【裁判案由】    偽造文書等
【裁判全文】
臺灣臺中地方法院刑事判決                        九十二年度訴緝字第四七三號
    公  訴  人  臺灣臺中地方法院檢察署檢察官
    被      告  甲○○  男  二.
右列被告因偽造文書等案件，經檢察官提起公訴（九十一年度偵字第二００八號），
本院判決如左：
    主  文
甲○○共同連續行使偽造私文書，足以生損害於他人，處有期徒刑伍年。扣案之偽造
信用卡貳張、手提電腦壹臺、燒錄機壹臺、金箔紙壹捲、轉印紙貳張、列表機壹臺、
凸字機壹臺、燙金機壹臺、偽造信用卡成品及半成品佰玖拾貳張、雷射標籤陸仟玖
佰拾枚、信用卡半成品壹仟玖佰伍拾張、未經扣案之簽帳單上偽造「王文龍」名義之
署押柒枚、偽造「陳協益」名義之署押壹枚，均沒收。
    事  實
一、甲○○為達偽造信用卡之目的，乃於民國八十八年九月初，透過不詳管道，向不
    詳姓名年籍之成年男子購買多筆信用卡之內外碼、空白卡、雷射標籤、燙金機、
    凸字機等偽造信用卡工具，先基於偽造信用卡之概括犯意，在臺中縣新社鄉組合
    屋五八號住處及不詳處所，利用購得之信用卡內外碼資料，以偽造具有如附表所
    示其卡號、持卡人姓名、發卡銀行、卡別識別碼、信用有效期間等與被害人所持
    有之信用卡內容相同，且信用卡背面持卡人簽名處為空白之偽造信用卡多張，足
    以生損害於如附表所示之發卡銀行及被害人後，為達以行使偽造他人之信用卡以
    盜刷詐購財物，以獲取不法利益，竟與呂銘凱（業經臺灣高等法院臺中分院）九
    十二年度上訴字第六四七號判處有罪在案）基於共同行使偽造信用卡以詐購財物
    之概括犯意聯絡，意圖為自己不法之所有，自八十八年七月間起至八十九年十一
    月二十日止，先由甲○○交付呂銘凱前開偽造之信用卡，再由呂銘凱依據甲○○
    之指示，在前開偽造信用卡之背面「授權簽名欄」內擅自偽造各該持卡人之署押
    ，足以生損害於各該持卡人、被冒名之人及慶豐商業銀行、中國信託商業銀行、
    花旗商業銀行等發卡銀行，呂銘凱隨即自八十八年七月間起，在彰化、嘉義、臺
    中縣市等地，持前開偽造完成之信用卡，前往消費，並冒用持卡人之名義，在三
    聯式簽帳單上「消費者簽名欄」內，偽造各該持卡人之署押而偽造簽帳單，表示
    係被冒名之人所消費之意，並將前開簽帳單交付於店員以為行使，而使各店員誤
    認係各該真正持卡人前往消費而陷於錯誤，以致交付詐購之物品或提供服務，呂
    銘凱藉此手段詐得之財物再與甲○○五五分帳，足以生損害於持卡人、發卡銀行
    、特約商店、聯合信用卡處理中心。嗣於八十九年三月七日零時許，在高雄市○
    ○路肯德基速食店前，甲○○為警查獲，並扣得其所有供行使用之偽造信用卡二
    張、高建國、張載福、羅金安之國民身分證影本各一張。
二、甲○○另與蔣芸泓（業經本院八十九年度訴字第二五四七號判處有罪確定）基於
    承前行使偽造私文書之概括犯意，自八十八年十二月底起，由甲○○透過跳蚤雜
    誌刊登販賣偽造信用卡之廣告，以文字公然煽惑他人購買偽造信用卡而向特約商
    店詐購財物，待有人自前開廣告得知而以電話洽購時，甲○○即將所偽造性質上
    屬於私文書之信用卡（其正面有發卡銀行名稱、卡號、卡片有效期間、持卡人姓
    名等資料，背面存有持卡人姓名、卡別識別碼、卡號、卡片有效期間、持卡人及
    發卡銀行其他資料等內碼之磁條，並分別有各發卡銀行之服務標章及「ＶＩＳＡ
    」、「ＭＡＳＴＥＲ  ＣＡＲＤ」之服務標章），交由蔣芸泓攜至臺中縣市之指
    定地點，以每張新臺幣（下同）一萬元之代價，連續販賣以行使交付與不特定之
    人，足以生損害於信用卡之發卡銀行（因未查獲購買購買偽造信用卡之人，尚無
    從知悉所確認偽造信用卡之發卡銀行為何），先後共三次，蔣芸泓每次可從中抽
    取一千元之佣金。嗣於八十九年三月七日十時許，在臺中市○○街與光復路口，
    為警查獲，並在蔣芸泓不知情之友人謝隆鏗所駕駛之車牌號碼ＱＯ—七七六八號
    自小客車上，扣得甲○○所有交付蔣芸泓保管供偽造信用卡使用之手提電腦一臺
    、燒錄機一臺、金箔紙一捲、轉印紙二張、列表機一臺，另在臺中市○○路一０
    四號六樓之四謝隆鏗租屋處，扣得甲○○所有交付蔣芸泓保管供偽造信用卡使用
    之凸字機一臺、燙金機一臺、偽造信用卡成品及半成品三百九十二張；又在臺中
    縣沙鹿鎮弘光護專對面天橋草叢內，扣得甲○○所有交付蔣芸泓保管供偽造信用
    卡使用之雷射標籤六千九百十枚、信用卡半成品一千九百五十張。
三、案經內政部警政署刑事警察局移送臺灣臺中地方法院檢察署檢察官偵查起訴。
    理  由
一、訊據被告甲○○矢口否認有何上開行使偽造私文書、詐欺取財及違反商標法之犯
    行，辯稱：伊並未偽造信用卡，更未交付偽造信用卡與呂銘凱，亦未取得呂銘凱
    持偽造信用卡盜刷所得之款項，伊亦未刊登販賣信用卡之廣告，亦無交付偽造信
    用卡之工具與蔣芸泓，當初係因遭受刑求，才會供出蔣芸泓、謝隆鏗，案發當時
    伊人在高雄，查獲之高建國等人之國民身分證影本伊也不知道從何而來，呂銘凱
    可能係誤會伊要追求其女友，才會咬伊，扣案之物品均係蔣芸泓所有，伊不知情
    ，且呂銘凱所持有之空白卡，與蔣芸泓所持有之雷射彩色卡，明顯不同，顯見呂
    銘凱所持有之空白卡，並非蔣芸泓持所查獲之機器所偽造出來，呂銘凱僅有偽造
    空白卡之能力，最後仍須透過伊或蔣芸泓幫其偽造成完整之信用卡彩色封面，本
    案也也可能是因為呂銘凱想找蔣芸泓幫忙，但伊不肯居中介紹，他才會陷害伊云
    云。經查：
    （一）按被告之自白，非出於強暴、脅迫、利誘、詐欺、疲勞訊問、違法羈押或
          其他不正之方法，且與事實相符者，得為證據；又被告陳述其自白係出於
          不正之方法者，應先於其他事證而為調查；刑事訴訟法第一百五十六條第
          一項、第三項前段分別定有明文。被告於本院審理中提出刑求之抗辯，辯
          稱其於警詢中遭受警察刑求，其後於檢察官偵訊中亦認為警察與檢察官係
          一夥的，如不坦承亦將遭借提云云。經本院依職權傳喚證人即承辦員警黏
          迪超到庭證稱：「當時係先查獲下游之呂銘凱，呂銘凱供出上游綽號『麥
          克』之人，我們才透過呂銘凱與『麥克』約在高雄市○○路的肯德基見面
          ，到現場時，才知道被告就是『麥克』。」、「被告甲○○是由我們進行
          詢問後移送，當時是商借第四分局（現為第六分局）之辦公室進行詢問。
          」、「因為查獲被告當時，他身上有偽造之信用卡，車上亦有扣案物品，
          我們當時有會同聯合信用卡中心承辦人員來確認是否為偽卡，經確認後，
          被告甲○○才承認。」、「（問：被告是否一開始就承認？）是，但是他
          連住在何處都不肯透露，僅告訴我們他的上手，後來根據被告之提供之線
          索，有查到蔣芸泓、謝隆鏗。」、「（問：有無刑求被告？）我們根本沒
          有必要動手，當時扣到之證據已經足夠認定被告甲○○之犯罪。」等語；
          依據證人黏迪超之證述內容，訊問被告之場所，係在現今之臺中市警察局
          第六分局（即原第四分局）所在處所，與被告於警詢中所製作之筆錄記載
          相同；又被告遭查獲當時，當場自其身上查扣偽造信用卡二張，並有共犯
          蔣芸泓、呂銘凱之供述內容相佐，均足以證明被告行使偽造信用盜刷詐財
          之行為，承辦員警自無刑求逼供，以圖獲取唯一自白作為認定事實之主要
          證據之必要，且證人黏迪超與被告並無任何仇恨怨隙，自無故入人罪之理
          ，因此，證人黏迪超所述無刑求之必要，亦屬合理；觀諸被告於本院審理
          中供稱：刑求之地點係在高雄某處，當時並無明顯外傷，遭法院羈押進入
          看守所時，亦未告知刑求之事並要求驗傷，被告曾經有因刑事案件遭偵查
          追訴之經歷，對於刑求抗辯之提出，理當有基本之認識，然被告卻於檢察
          官偵訊中均未提出意見，甚且表示認為檢察官與警察係一夥之偏差觀念，
          顯與常情相悖，更甚者，於進入看守所羈押之際，亦未要求進行驗傷，以
          供日後到庭辯駁之用，更啟人疑竇；復以，被告並供稱：刑求之人共有三
          、四名，當時其被蒙住臉，脫去衣服，要求躺在桌上，遭灌水、電擊，其
          依據講話之聲音判斷，證人黏迪超亦應在場等情，本案距離案發當時已因
          有三年多之時間，記憶已有模糊不清之可能，而被告並未親眼目睹證人黏
          迪超在場刑求，單純根據當時耳朵所聽聞之語調，竟能如此肯定證人黏迪
          超亦在場，顯然被告之供述過於浮誇不實。綜觀證人黏迪超之證述內容與
          被告之供述情節，明顯以證人黏迪超之證述內容，與現有事證及一般常情
          較為符合，被告既未能出具體之事證供本院進一步調查，自難遽以採信被
          告之供述，而認為被告之警詢及偵查自白供述無證據能力而予排除，合先
          敘明。
    （二）對於被告與共犯呂銘凱共同連續行使偽造信用卡持以盜刷詐購財物之情，
          共犯呂銘凱於偵查中供稱：「八十九年十一月底，甲○○交八張成品、二
          張混合使用信用卡給我，另外用三萬五千元向他買一批內、外碼及五張半
          成品信用卡，我們在臺中市○○路的某家便利商店前交易，他賣給我的內
          、外碼及半成品信用卡再交給他加工，每張加工費一千元，另外十四張成
          品甲○○交給我，叫我去商店盜刷再與他五五分帳。」、「認識不久，他
          （指甲○○）就告訴我他有在幫人偽造信用卡。甲○○有叫我去買燒錄機
          及電腦，他有教我弄，但我沒有偽造出來。」、「（問：你從八十八年十
          月起，拿偽卡盜刷？）是，在嘉義、彰化，拿甲○○給我的偽卡去買行動
          電話七支，四支給甲○○，自己留三支，二支變賣一支留用。『陳忠霖』
          是我拿甲○○的偽卡去盜刷，隨便簽『陳忠霖』名字上去。」等語（參照
          八十九年度偵字第四０九四號偵查卷第七六頁正面、反面、第九八頁正面
          ），其於本院審理中則到庭證稱：「我認識甲○○，我與他是朋友關係，
          八十八年間，甲○○有拿信用卡給我，讓我偽造他人的信用卡，當時我曾
          向甲○○購買偽造的信用卡，買的代價多少及買了幾張，因時間已久我忘
          了，當時他是拿已簽好的信用卡賣給我，但我不曾在信用卡的背面簽名，
          我向他買來的信用卡，持以使用沒有幾次，也沒有與他五五分帳，信用卡
          上甲○○說他隨便亂寫的，我也不懂英文，我沒有偽造信用卡。我曾在八
          十八年十月起至八十九年一月止，持偽造信用卡至彰化、嘉義、臺中縣市
          等地刷卡消費，我也曾拿信用卡去買了行動電話，後來我是有拿四支行動
          電話給甲○○作為買信用卡之代價，甲○○本身也曾持這些出售的信用卡
          去盜刷消費，我只是單純向甲○○購買信用卡使用，每次向甲○○購買信
          用卡都是要付代價，我盜刷了哪幾筆及何時、何地去盜刷消費，我也忘了
          。」等語（參照本院九十一年度訴字第七五七號刑事卷第五二頁），共犯
          呂銘凱對於持被告交付之偽造信用卡持以行使盜刷詐購財物後再五五分帳
          之情，前後供述相符，應堪置信；而被告於偵查中亦供稱：「（問：你有
          無賣給呂銘凱？）我是有給他（指呂銘凱）四對八張混合使用的信用卡，
          他如果有刷到，要與我五五分帳。（問：你有無賣給呂銘凱內、外碼資料
          及五信半成品信用卡？）是，收費三萬五千元，我再幫他加工，每張一千
          元加工費。（問：你有教呂銘凱如何製造信用卡？）我告訴他燒錄機如何
          使用，他不太瞭解，有問廠商。」、「我賣五張未完成的信用卡給他（指
          呂銘凱），賣價三萬五千元。在八十八年十一月間，在臺中市逢甲大學，
          交給他八張半成品信用卡，叫他去盜刷，再與我五五分帳，我分到四支行
          動電話，再刊登在跳蚤雜誌賣二萬多元。」等語（參照八十九年度偵字第
          四０九四號偵查卷第七七頁正面、反面、第九六頁反面），核與共犯呂銘
          凱於證述之情節相符，並有扣案之偽造信用卡二張為證，被告前開犯行，
          應堪認定。被告雖否認持有前開偽造信用卡之情，然承辦員警於查獲被告
          當時查扣到偽造信用卡之情，被告亦不爭執，而承辦員警不可能持有偽造
          之信用卡，更無蓄意誣陷被告之理，是以，扣案之偽造信用卡二張，係自
          被告身上查獲之情，亦係屬實，被告否認所有，應係脫罪之詞，亦無所據
          。至於共犯呂銘凱依據被告之指示在前開偽造信用卡之背面偽造他人之署
          押之情，業據證人呂銘凱於其被訴之偽造文書案件坦認屬實，並經臺灣高
          等法院臺中分院判處有罪在案，此有臺灣高等法院臺中分院九十二年度上
          訴字第六四七號刑事判決一份在卷可稽，共犯呂銘凱於本院中翻異前詞，
          改稱從未在偽造信用卡背面簽名之語，顯係避重就輕之詞，該部分證詞，
          與現有事證不服，要難採信。
    （三）又對於被告與共犯蔣芸泓共同連續行使販售偽造信用卡以煽惑他人持以盜
          刷詐購財物之情，共犯蔣芸泓於本院審理中到庭證稱：「（問：被告留全
          坤曾否在八十九年二月間，將偽造信用卡所用之凸字機、燙金機各一臺、
          偽造信用卡成品、半成品共三百九十二張、手提電腦一臺、燒錄機一臺、
          金箔紙一捲、轉印紙二張、列表機一臺、雷射標籤六千九百十枚、信用卡
          半成品一千九百五十張之物品，交由你保管？）有這回事，這些東西，確
          實是被告甲○○交付給我的，於八十九年二月二十七日二十三時許，在臺
          中市○○路長榮桂冠酒店前，被告甲○○將偽造信用卡所用之凸字機、燙
          金機各一臺及偽造信用卡成品、半成品共三百九十二張、手提電腦一臺、
          燒錄機一臺、金箔紙一捲、轉印紙二張、列表機一臺、雷射標籤六千九百
          十枚、信用卡半成品一千九百五十張，交予我代為保管，以避免為警查獲
          ，我才將雷射標籤六千九百十枚、信用卡半成品一千九百五十張藏在臺中
          縣沙鹿鎮弘光護專對面天橋草叢內，其餘物品則置於友人謝隆鏗之臺中市
          ○○路一０四號六樓之四租屋處，我不知道甲○○如何擁有這些東西，是
          從何處來的，當初甲○○以一天一千多元的代價，委託我保管，保管二天
          就被查獲了。」等語（參照本院九十一年度訴字第七五七號刑事卷第八二
          、八三頁），核與證人謝隆鏗於偵查中證稱：「那是蔣芸泓在十天前寄放
          在我住處，他說他有個朋友住外地來臺中玩，買東西沒地方放，先寄放在
          我那裡，那些東西皆已打包，我不曉得那是何物。」等語（參照八十九年
          度偵字第四０九四號偵查卷第七八頁正面）相符，佐以被告於偵查中供稱
          ：「我用燒錄機、電腦、燙金機、凸字機等機器偽造，卡片是向蔣芸泓及
          綽號『小武』買的，每張一千元，向他買一百張，蔣芸泓將卡片交給我時
          已有雷射標籤、ＶＩＳＡ標誌、磁條也有，大部分是花旗銀行、中國信託
          商銀二家銀行，卡片拿來，我只要打上凸字即可，信用卡卡號是向跳蚤雜
          誌買來的，姓名是我隨便打上去的，一般特約商行只要看卡號即可刷了。
          （成品信用卡每張）原本想賣一萬元，但沒人買。」（參照八十九年度偵
          字第四０九四號偵查卷第七七頁正面）、「（問：在謝隆鏗處查扣到的凸
          字機、燙金機及信用卡三百九十二張是你的？）在八十九年二月底，我交
          給蔣芸泓，蔣芸泓再交給謝隆鏗寄放。（問：另外在蔣芸泓ＱＯ—七七六
          八號自小客車查扣之手提電腦、燒錄機各一臺、及銀色金箔紙一捲及轉印
          紙二張是誰的？）我在二月底，拿給蔣芸泓叫他找地方藏起來。（問：弘
          光技術學院查扣之偽卡半成品一千九百五十張、偽造雷射標籤六千九百一
          十個是誰的？）也是我交給蔣芸泓，他拿去藏放的。（查扣之物品是）準
          備偽造信用卡，我已偽造二、三十張，我有刊登在跳蚤雜誌，只有賣給呂
          銘凱。（偽造信用卡之內、外碼是）看跳蚤雜誌買的，價金三千至五千元
          不等，另外也有向一位綽號『飄飄』男子購買。」（參照八十九年度偵字
          第四０九四號偵查卷第九六頁反面、第九七頁正面）等語，並有扣案之手
          提電腦一臺、燒錄機一臺、金箔紙一捲、轉印紙二張、列表機一臺、凸字
          機一臺、燙金機一臺、偽造信用卡成品及半成品三百九十二張、雷射標籤
          六千九百十枚、信用卡半成品一千九百五十張等物為證，被告前開犯行，
          亦堪認定。至於被告辯稱共犯蔣芸泓亦遭刑求，扣案物品實際上係蔣芸泓
          所有之情，若共犯蔣芸泓係遭刑求，理當供述對於自己不利之事實，何以
          對供述扣案物品係屬被告所有，被告之辯解，顯然不合乎常理，又被告在
          警詢、偵查中均未否認所有，與共犯蔣芸泓之證述內容相符，被告迄於本
          院審理中始辯稱扣案物品係蔣芸泓，應係事後卸責之詞，亦難採信。
    （四）再者，對於扣案之信用卡，係所偽造信用卡，並遭人盜刷詐財，獲取如附
          表所示金額之財物等情，業據被害人鄭開懷、吳俊賢、楊碧青、呂秀貞、
          吳秦慧、潘明雪、陳建宏、王茹萍、許夢華、吳秉恒、周伯陽、陳美貞、
  曹容緒、王信升、章友謙、麥盈棟、陸志宏、廖元宏、王乾德、陳聰棋、
          朱本中、楊裕安、楊清波、蔡萬益、朱衛華、沈家弘、陳進榮、李俊忠、
          黃谷鴻、蘇銘楠、陳毅誠、賴梅琦、王淑貞、羅仁昌、龔宏遠、張金龍、
          許武忠、張志宏、孫志宏等人於警詢中指述綦詳，並有被害人周伯陽提出
          之切結書一份、被害人周伯陽遭冒用偽簽「王文龍」名義以盜刷之簽帳單
          八份（參照八十九年度偵字第四０九四號偵查卷第一五二頁反面、第一五
          三頁至第一六０頁）、被害人孫志宏遭冒用偽簽「陳協益」名義以盜刷之
          簽帳單一張（參照八十九年度偵字第四０九四號偵查卷第三五四頁反面）
          在卷足稽，被告分別共犯呂銘凱、蔣芸泓共同行使偽造信用卡持以盜刷詐
          財之情，亦堪認定。綜上所述，被告所辯，核與經驗法則及論理法則相悖
          ，顯係事後卸責之詞，要難採信。本件事證已臻明確，被告犯行，洵堪認
          定。
二、按信用卡係以電子、磁性等，無法以人之知覺直接認識方式，所製成紀錄，而供
    電腦處理使用，信用卡持卡人與發卡銀行，簽訂信用卡使用契約，經發卡銀行審
    核持卡人身分、資力後，依照契約關係所發給，持卡人取得信用卡後，可至特約
    商店簽帳消費，由發卡銀行先行墊付消費款項，再由信用卡持有人依約清償，在
    習慣上，信用卡係用以表彰持卡人經濟、消費能力證明，應依刑法第二百二十條
    第二項規定，論以同法第二百十條私文書，最高法院八十八年度臺上字第五七一
    ０號著有判決。依此，被告偽造信用卡後持以行使之行為，應係成立刑法第二百
    十六條、第二百十條之行使偽造私文書罪。查：對於前開偽造信用卡之行為後，
    於被告行為後，刑法已於九十年六月二十日增訂第二百零一條之一第一項：「意
    圖供行使之用，而偽造、變造信用卡、金融卡、儲值卡或其他相類作為簽帳、提
    款、轉帳或支付工具之電磁紀錄物者，處一年以上七年以下有期徒刑，得併科三
    萬元以下罰金。」及第二項：「行使前項偽造、變造之信用卡、金融卡、儲值卡
    或其他相類作為簽帳、提款、轉帳或支付工具之電腦紀錄物，或意圖供行使之用
    ，而收受或交付於人者，處五年以下有期徒刑，得併科三萬元以下罰金。」之規
    定，依據現行刑法之規定，被告偽造信用卡後持以行使之行為，應係犯刑法第二
百零一條之一第一項之偽造信用卡罪，其法定刑為一年以上七年以下有期徒刑之
    罪；而被告行為時，關於偽造信用卡犯罪之處罰，因信用卡係以電子磁性製成之
    紀錄，須經電腦處理後始可呈現表示一定用意之證明，非人之知覺得以直接認識
    感知，屬刑法第二百二十條第二項之準私文書，業如前述，則被告偽造信用卡後
    持以行使之行為，係犯刑法第二百十六條、第二百十條之行使偽造私文書罪，其
    法定刑為五年以下有期徒刑；被告偽造信用卡並持以行使之行為，先後均有處罰
    之規定，經依刑法第二條第一項後段之規定，比較新舊法適用之結果，自以適用
    行為時之刑法第二百十六條、第二百十條之行使偽造私文書罪，對於被告較為有
    利，合先敘明。又按信用卡簽帳單，係持卡人向特約商店消費後簽署持卡人之姓
    名，由特約商店將第一聯交持卡人收執，第二、三聯則由特約商店取回，再由特
    約商店將第三聯交予收單機構存查，資以向發卡銀行請款，而該簽帳單由持卡人
    簽名，即表示持卡人同意依據其與發卡銀行間之約定，對其所購物品或接受服務
    ，均應按簽帳單之消費金額付款予發卡銀行，故持卡人於該簽帳單簽名，係對所
    簽金額負擔付款之義務，客觀上已具備私文書之性質。至於信用卡背面之簽名，
    因該簽名欄位下標有「簽名AUTHORIZED SIGNATURE（授權簽名）」等字樣，依其
    字面意思已得認知係用以識別持卡人之身分，且經持卡人簽名後與信用卡上之其
    他登載結合而具文書之性質，尚無須藉由習慣或特約始可探悉其用意，亦屬同法
    第二百十條所稱之私文書。(一)被告與共犯呂銘凱，基於共同偽造信用卡並持以詐
    購財物之概括犯意聯絡，意圖為偽造信用卡後並交由共犯呂銘凱持以行使消費，
    並由共犯呂銘凱先後在信用卡背面授權簽名欄及簽帳單消費者簽名欄內偽造被害
    人之署押，持以行使交付特約商店，足以生損害於被害人、特約商店、發卡銀行
    及聯合信用卡處理中心，核其所為，係犯刑法第二百十六條、第二百十條之行使
    偽造私文書罪、第三百三十九條第一項之詐欺取財罪、第三百三十九條第二項之
    詐欺得利罪。(二)再者，信用卡上分別標示有各發卡銀行之服務標章及「ＶＩＳＡ
    」、「ＭＡＳＴＥＲＣＡＲＤ」之服務標章，資以表彰各發卡銀行於信用卡簽帳
    業務所提供之服務並進而促銷其業務。被告與共犯蔣芸泓在跳蚤雜誌張貼廣告販
    賣偽造信用卡，以招徠不特定之人購賣偽造信用卡持以盜刷消費向特約商店詐購
    財物，核其所為，係犯刑法第一百五十三條第一款之煽惑他人犯罪之罪、第二百
    十六條、第二百十條之行使偽造私文書罪、商標法第七十七條、第六十二條第一
    款之仿冒服務標章罪、第六十三條之販賣仿冒服務標章罪。(三)被告與共犯呂銘凱
    就前開行使偽造私文書及詐欺取財等犯行間，及被告與共犯蔣芸泓就前開行使偽
    造私文書、煽惑他人犯罪販賣仿冒服務標章等犯行間，分別顯有共同之犯意聯絡
    及行為分擔，均為共同正犯。被告偽造署押之行為係偽造信用卡之階段行為，而
    偽造信用卡之低度行為，亦為行使偽造信用卡之高度行為所吸收，均不另論處。
    被告一個販賣偽造信用卡之行為，同時觸犯行使偽造私文書罪、仿冒服務標章罪
    及販賣仿冒服務標章罪，其一行為觸犯數罪名，為想像競合之裁判上一罪關係，
    應依刑法第五十五條之規定，從一重之行使偽造私文書罪論處。而被告前後多次
    行使偽造私文書、詐欺取財及詐欺得利之犯行，其時間緊接，手段同一，所觸犯
    犯罪構成要件相同之罪名，顯係基於概括犯意而反覆為之，均為連續犯之裁判上
    一罪關係，應依刑法第五十六條之規定，分別論以一罪，並均加重其刑。又被告
    所犯連續行使偽造私文書、連續詐欺取財、連續詐欺得利、煽惑他人犯罪之罪三
    者間，顯有方法、結果之牽連關係，為牽連犯之裁判上一罪關係，應依刑法第五
    十五條之規定，從一重之連續行使偽造私文書罪論處。爰審酌被告從事偽造信用
    卡並持以交付或販賣他人以盜刷詐購財物，藉以詐騙財物，獲取鉅額非法利益，
    透過冒用他人名義簽帳消費之方式，將個人所應負擔之消費款項，移轉由不知情
    之被害人承擔，影響社會正常交易秩序，提高金融機構之授信風險，其偽造信用
    卡之數量頗鉅，犯罪時間非短，偽造信用卡流傳市面之實際情況不得而知，其危
    害程度亦無從評估，致使真正持卡人及發卡銀行受有嚴重之財產損害，間接影響
    持有信用卡交易之人惶恐不安，畏懼使用不甚遭人側錄授權碼被盜用之危險，造
    成市場交易之深刻影響，且被告於犯罪後，猶飾詞狡辯，未見悔意等一切情狀，
    量處如主文所示之刑。
三、扣案之手提電腦一臺、燒錄機一臺、金箔紙一捲、轉印紙二張、列表機一臺、凸
    字機一臺、燙金機一臺、偽造信用卡成品及半成品三百九十二張、雷射標籤六千
    九百十枚、信用卡半成品一千九百五十張，係被告所有，供犯罪所用之物，業據
    共犯蔣芸泓供述屬實，爰依刑法第三十八條第一項第二款之規定，併予諭知沒收
    。又扣案之偽造信用卡二張，係屬仿冒服務標章之商品，不問屬於被告與否，爰
    依商標法第七十七條、第六十四條之規定，併予諭知沒收。而未經扣案之簽帳單
    上偽造「王文龍」名義之署押七枚、偽造「陳協益」名義之署押一枚，不問屬於
    被告與否，爰依刑法第二百十九條之規定，併予諭知沒收。前開偽造信用卡既經
    沒收，則前開偽造信用卡背面之署押，爰不另依刑法第二百十九條之規定，再予
    諭知沒收。至於共犯蔣芸泓販賣交付之偽造信用卡三張部分，未經扣案，無證據
    證明尚屬存在，為免執行困難，爰不予諭知沒收。
四、臺灣嘉義地方法院檢察署檢察官以九十一年度偵字第二二六０、二二六一號移送
    併辦意旨略以：被告侵占盧錡彥所有聯邦銀行北屯分行帳號000000000
    00000號存摺及提款卡、黃麗玉身分證一張及偽造玉山銀行ＶＩＳＡ信用卡
    （卡號0000000000000000號）一張、偽造臺北銀行信用卡（卡
    號0000000000000000號）一張、偽造喜憨兒ＭＡＳＴＥＲ信用
    卡（卡號0000000000000000號）一張、偽造花旗信用卡半成品
    一張、偽造信用卡半成品一張，涉嫌侵占及偽造文書等罪嫌，認與本案起訴部分
    有連續犯之裁判上一罪關係而予移送併辦。訊據被告堅持否認有何前開侵占及偽
    造文書之犯行，辯稱：伊既未侵占被害人盧錡彥所有之存摺、提款卡及被害人黃
    麗玉所有之身分證，更未偽造前開信用卡，信用卡均係他人所寄送，伊不知何人
    所偽造等語。經查：對於被告侵占被害人盧錡彥、黃麗玉之物及偽造前開信用卡
    之犯罪事實，遍觀移送併辦之全部卷證，僅有被告之供述及扣案之偽造信用卡等
    物，而被告並未自白供述侵占及偽造信用卡之犯行，而扣案之偽造信用卡僅足以
    認定被告持有前開偽造之信用卡，至於被告持有前開偽造信用卡之原因，究係出
    於自行偽造或係向他人購買所得，依據現有事證，尚無從得知，復無其他證據資
    料，足供本院查證，該部分自無從認定被告有何侵占、偽造前開信用卡之犯行，
    且本件係被告偽造信用卡持以盜刷詐財之犯行，與侵占行為並無任何關連性存在
    ，移送併辦部分應非起訴效力所及，本院自無從併予審理，爰退由承辦檢察官另
    行處理。
據上論斷，應依刑事訴訟法第二百九十九條第一項前段，商標法第七十七條、第六十
二條第一款、第六十三條、第六十四條，刑法第二條第一項後段、第十一條前段、第
二十八條、第五十六條、第一百五十三條第一款、第二百十六條、第二百十條、第三
百三十九條第一項、第二項、第五十五條、第三十八條第一項第二款、第二百十九條
，罰金罰鍰提高標準條例第一條前段，判決如主文。
中      華      民      國      九十二      年    十一    月   二十六   日
                                臺灣臺中地方法院刑事第五庭
                                    審判長法  官  梁堯銘
                                          法  官  莊深淵
                                          法  官  巫淑芳
右正本證明與原本無異。
如不服本判決，應於送達後十日內向本院提出上訴狀 （須附繕本） ，上訴於台灣高
法院台中分院。
              書記官
中      華      民      國      九十二      年    十一    月   二十六   日
附錄論罪科刑法條：
刑法第二百一十條：
偽造、變造私文書，足以生損害於公眾或他人者，處五年以下有期徒刑。
刑法第二百一十六條：
行使第二百十條至第二百十五條之文書者，依偽造、變造文書或登載不實事項或使登
載不實事項之規定處斷。
附表：
┌───┬───┬────────┬─────┬────┬───────┐
│編號  │被害人│盜刷卡號        │盜刷金額  │發卡銀行│   備  註     │
├───┼───┼────────┼─────┼────┼───────┤
│    一│許傳福│0000000000000000│78580元   │        │              │
├───┼───┼────────┼─────┼────┼───────┤
│    二│許娟綾│0000000000000000│0元       │        │              │
├───┼───┼────────┼─────┼────┼───────┤
│    三│張棟雄│0000000000000000│50500元   │        │              │
├───┼───┼────────┼─────┼────┼───────┤
│    四│陳金成│0000000000000000│0元       │        │              │
├───┼───┼────────┼─────┼────┼───────┤
│    五│陳淑娜│0000000000000000│67519元   │        │              │
├───┼───┼────────┼─────┼────┼───────┤
│    六│彭振光│0000000000000000│0元       │        │              │
├───┼───┼────────┼─────┼────┼───────┤
│    七│曾湘煒│0000000000000000│0元       │        │              │
├───┼───┼────────┼─────┼────┼───────┤
│    八│勵光隆│0000000000000000│0元       │        │              │
├───┼───┼────────┼─────┼────┼───────┤
│    九│吳文彬│0000000000000000│86400元   │        │              │
├───┼───┼────────┼─────┼────┼───────┤
│    十│楊碧青│0000000000000000│39583元   │中國信託│不曾遺失信用卡│
├───┼───┼────────┼─────┼────┼───────┤
│  十一│謝美甄│0000000000000000│0元       │        │              │
├───┼───┼────────┼─────┼────┼───────┤
│  十二│張芙凰│0000000000000000│100元     │        │              │
├───┼───┼────────┼─────┼────┼───────┤
│  十三│黃瓊瑤│0000000000000000│30677元   │        │              │
├───┼───┼────────┼─────┼────┼───────┤
│  十四│陳美真│0000000000000000│0元       │        │            │
├───┼───┼────────┼─────┼────┼───────┤
│  十五│許明政│0000000000000000│16360元   │        │              │
├───┼───┼────────┼─────┼────┼───────┤
│  十六│林智仁│0000000000000000│31291元   │        │              │
├───┼───┼────────┼─────┼────┼───────┤
│  十七│陳芝瑤│0000000000000000│0元       │        │              │
├───┼───┼────────┼─────┼────┼───────┤
│  十八│方秋雯│0000000000000000│19170元   │        │              │
├───┼───┼────────┼─────┼────┼───────┤
│  十九│楊大德│0000000000000000│0元       │        │              │
├───┼───┼────────┼─────┼────┼───────┤
│  二十│陳美貞│0000000000000000│200991元  │中國信託│不曾遺失信用卡│
├───┼───┼────────┼─────┼────┼───────┤
│  二一│王雪如│0000000000000000│208125元  │        │              │
├───┼───┼────────┼─────┼────┼───────┤
│  二二│黃獻寬│0000000000000000│56190元   │        │              │
├───┼───┼────────┼─────┼────┼───────┤
│  二三│葉瓊琇│0000000000000000│0元       │        │              │
├───┼───┼────────┼─────┼────┼───────┤
│  二四│顧基宇│0000000000000000│0元       │        │              │
├───┼───┼────────┼─────┼────┼───────┤
│  二五│林豔慧│0000000000000000│0元       │        │              │
├───┼───┼────────┼─────┼────┼───────┤
│  二六│楊正宏│0000000000000000│0元       │        │              │
├───┼───┼────────┼─────┼────┼───────┤
│  二七│劉志彬│0000000000000000│146200元  │        │              │
├───┼───┼────────┼─────┼────┼───────┤
│  二八│廖玉婷│0000000000000000│0元       │        │              │
├───┼───┼────────┼─────┼────┼───────┤
│  二九│林秀薇│0000000000000000│0元       │        │              │
├───┼───┼────────┼─────┼────┼───────┤
│  三十│朱義德│0000000000000000│63570元   │        │              │
├───┼───┼────────┼─────┼────┼───────┤
│  三一│諶先炳│0000000000000000│48139元   │        │              │
├───┼───┼────────┼─────┼────┼───────┤
│  三二│張世欣│0000000000000000│24538元   │        │              │
├───┼───┼────────┼─────┼────┼───────┤
│  三三│陳玫陵│0000000000000000│0元       │        │              │
├───┼───┼────────┼─────┼────┼───────┤
│  三四│邱金泉│0000000000000000│0元       │        │              │
├───┼───┼────────┼─────┼────┼───────┤
│  三五│賴秋明│0000000000000000│128600元  │        │              │
├───┼───┼────────┼─────┼────┼───────┤
│  三六│謝定能│0000000000000000│33479元   │        │              │
├───┼───┼────────┼─────┼────┼───────┤
│  三七│黃于真│0000000000000000│82800元   │        │              │
├───┼───┼────────┼─────┼────┼───────┤
│  三八│呂顯宗│0000000000000000│138500元  │        │              │
├───┼───┼────────┼─────┼────┼───────┤
│  三九│林蕙君│0000000000000000│120528元  │        │              │
├───┼───┼────────┼─────┼────┼───────┤
│  四十│吳慶昇│0000000000000000│39500元   │        │              │
├───┼───┼────────┼─────┼────┼───────┤
│  四一│于慈芬│0000000000000000│148393元  │    │              │
├───┼───┼────────┼─────┼────┼───────┤
│  四二│何梅君│0000000000000000│12013元   │        │              │
├───┼───┼────────┼─────┼────┼───────┤
│  四三│林得發│0000000000000000│23029元   │        │              │
├───┼───┼────────┼─────┼────┼───────┤
│  四四│陳美如│0000000000000000│0元       │        │              │
├───┼───┼────────┼─────┼────┼───────┤
│  四五│黃俊發│0000000000000000│0元       │        │              │
├───┼───┼────────┼─────┼────┼───────┤
│  四六│張簡秀│0000000000000000│0元       │        │              │
├───┼───┼────────┼─────┼────┼───────┤
│  四七│傅玉萍│0000000000000000│0元       │        │              │
├───┼───┼────────┼─────┼────┼───────┤
│  四八│蘇雪櫻│0000000000000000│0元       │        │              │
├───┼───┼────────┼─────┼────┼───────┤
│  四九│林建華│0000000000000000│0元       │        │              │
├───┼───┼────────┼─────┼────┼───────┤
│  五十│曾玉玲│0000000000000000│134839元  │        │              │
├───┼───┼────────┼─────┼────┼───────┤
│  五一│李進才│0000000000000000│0元       │        │              │
├───┼───┼────────┼─────┼────┼───────┤
│  五二│陸龍翔│0000000000000000│0元       │        │              │
├───┼───┼────────┼─────┼────┼───────┤
│  五三│宋鴻昌│0000000000000000│50999元   │        │              │
├───┼───┼────────┼─────┼────┼───────┤
│  五四│馮輝鐘│0000000000000000│0元       │        │              │
├───┼───┼────────┼─────┼────┼───────┤
│  五五│蘇盟欽│0000000000000000│93475元   │        │              │
├───┼───┼────────┼─────┼────┼───────┤
│  五六│謝呂素│0000000000000000│0元       │        │              │
├───┼───┼────────┼─────┼────┼───────┤
│  五七│潘明雪│0000000000000000│88460元   │中國信託│不曾遺失信用卡│
├───┼───┼────────┼─────┼────┼───────┤
│  五八│周秋玲│0000000000000000│27500元   │        │              │
├───┼───┼────────┼─────┼────┼───────┤
│  五九│余重德│0000000000000000│0元       │        │              │
├───┼───┼────────┼─────┼────┼───────┤
│  六十│林添貴│0000000000000000│0元       │        │              │
├───┼───┼────────┼─────┼────┼───────┤
│  六一│吳淑銀│0000000000000000│0元       │        │              │
├───┼───┼────────┼─────┼────┼───────┤
│  六二│周耿民│0000000000000000│525元     │        │              │
├───┼───┼────────┼─────┼────┼───────┤
│  六三│蕭文岳│0000000000000000│68248元   │        │              │
├───┼───┼────────┼─────┼────┼───────┤
│  六四│賴嘉祥│0000000000000000│34810元   │        │              │
├───┼───┼────────┼─────┼────┼───────┤
│  六五│黃藝中│0000000000000000│14100元   │        │              │
├───┼───┼────────┼─────┼────┼───────┤
│  六六│滕聖德│0000000000000000│12469元   │        │              │
├───┼───┼────────┼─────┼────┼───────┤
│  六七│羅梅華│0000000000000000│0元       │        │              │
├───┼───┼────────┼─────┼────┼───────┤
│  六八│蔡美枝│0000000000000000│0元  │        │              │
├───┼───┼────────┼─────┼────┼───────┤
│  六九│陳小明│0000000000000000│0元       │        │              │
├───┼───┼────────┼─────┼────┼───────┤
│  七十│李榮良│0000000000000000│0元       │        │              │
├───┼───┼────────┼─────┼────┼───────┤
│  七一│陳志鴻│0000000000000000│3100元    │        │              │
├───┼───┼────────┼─────┼────┼───────┤
│  七二│陳宏麒│0000000000000000│18988元   │        │              │
├───┼───┼────────┼─────┼────┼───────┤
│  七三│王安國│0000000000000000│0元       │        │              │
├───┼───┼────────┼─────┼────┼───────┤
│  七四│黃錦裕│0000000000000000│18350元   │        │              │
├───┼───┼────────┼─────┼────┼───────┤
│七五│陳亦斯│0000000000000000│0元       │        │              │
├───┼───┼────────┼─────┼────┼───────┤
│  七六│賀培杰│0000000000000000│0元       │        │              │
├───┼───┼────────┼─────┼────┼───────┤
│  七七│許夢華│0000000000000000│43087元   │富邦銀行│不曾遺失信用卡│
├───┼───┼────────┼─────┼────┼───────┤
│  七八│廖漢昌│0000000000000000│0元       │        │              │
├───┼───┼────────┼─────┼────┼───────┤
│  七九│俞莉華│0000000000000000│0元       │        │              │
├───┼───┼────────┼─────┼────┼───────┤
│  八十│趙錦村│0000000000000000│112728元  │        │              │
├───┼───┼────────┼─────┼────┼───────┤
│  八一│翁銘林│0000000000000000│151155元  │        │              │
├───┼───┼────────┼─────┼────┼───────┤
│  八二│沈麗珠│0000000000000000│101720元  │        │              │
├───┼───┼────────┼─────┼────┼───────┤
│  八三│陳亮光│0000000000000000│94707元   │        │              │
├───┼───┼────────┼─────┼────┼───────┤
│  八四│曾明輝│0000000000000000│46300元   │        │              │
├───┼───┼────────┼─────┼────┼───────┤
│  八五│蔡俊祥│0000000000000000│0元       │        │              │
├───┼───┼────────┼─────┼────┼───────┤
│  八六│林志全│0000000000000000│3340元    │        │              │
├───┼───┼────────┼─────┼────┼───────┤
│  八七│潘志忠│0000000000000000│0元       │        │              │
├───┼───┼────────┼─────┼────┼───────┤
│  八八│王家興│0000000000000000│11120元   │        │              │
├───┼───┼────────┼─────┼────┼───────┤
│  八九│王茹萍│0000000000000000│5778元    │富邦銀行│不曾遺失信用卡│
├───┼───┼────────┼─────┼────┼───────┤
│  九十│馮文忠│0000000000000000│77291元   │        │              │
├───┼───┼────────┼─────┼────┼───────┤
│  九一│周陽山│000000000000000 │199813元  │        │              │
├───┼───┼────────┼─────┼────┼───────┤
│  九二│廖志強│000000000000000 │68183元   │        │              │
├───┼───┼────────┼─────┼────┼───────┤
│  九三│高清雲│000000000000000 │6980元    │        │              │
├───┼───┼────────┼─────┼────┼───────┤
│  九四│林宇龍│000000000000000 │64498元   │        │              │
├───┼───┼────────┼─────┼────┼───────┤
│  九五│鍾美珠│000000000000000 │0元       │        │              │
├───┼───┼────────┼─────┼────┼───────┤
│  九六│張桂娟│000000000000000 │4800元    │        │              │
├───┼───┼────────┼─────┼────┼───────┤
│  九七│劉明宗│000000000000000 │0元       │        │              │
├───┼───┼────────┼─────┼────┼───────┤
│  九八│李孟珠│00000000000000  │0元       │        │              │
├───┼───┼────────┼─────┼────┼───────┤
│  九九│林李鑫│00000000000000  │0元       │        │              │
├───┼───┼────────┼─────┼────┼───────┤
│一００│吳秉恆│00000000000000  │66555元   │中國商銀│不曾遺失信用卡│
├───┼───┼────────┼─────┼────┼───────┤
│一０一│劉泳松│00000000000000  │54180元   │        │              │
├───┼───┼────────┼─────┼────┼───────┤
│一０二│吳帥慰│00000000000000  │33775元   │        │              │
├───┼───┼────────┼─────┼────┼───────┤
│一０三│鄭博仁│0000000000000000│50706元   │        │              │
├───┼───┼────────┼─────┼────┼───────┤
│一０四│吳秦慧│0000000000000000│98976元   │上海商業│不曾遺失信用卡│
├───┼───┼────────┼─────┼────┼───────┤
│一０五│陳茹萍│0000000000000000│43989元   │        │              │
├───┼───┼────────┼─────┼────┼───────┤
│一０六│郭怡君│0000000000000000│135109元  │        │              │
├───┼───┼────────┼─────┼────┼───────┤
│一０七│黃麗萍│0000000000000000│8230元    │        │              │
├───┼───┼────────┼─────┼────┼───────┤
│一０八│李中芳│0000000000000000│2013元    │        │              │
├───┼───┼────────┼─────┼────┼───────┤
│一０九│蔡秀政│0000000000000000│0元       │        │              │
├───┼───┼────────┼─────┼────┼───────┤
│一一０│陳秀昇│0000000000000000│0元       │        │              │
├───┼───┼────────┼─────┼────┼───────┤
│一一一│林淑珠│0000000000000000│0元       │        │              │
├───┼───┼────────┼─────┼────┼───────┤
│一一二│謝敬如│0000000000000000│0元       │        │              │
├───┼───┼────────┼─────┼────┼───────┤
│一一三│周文能│0000000000000000│64063元   │        │              │
├───┼───┼────────┼─────┼────┼───────┤
│一一四│董振明│0000000000000000│48500元   │        │              │
├───┼───┼────────┼─────┼────┼───────┤
│一一五│謝文坤│0000000000000000│82302元   │        │    │
├───┼───┼────────┼─────┼────┼───────┤
│一一六│湯麗玉│0000000000000000│15000元   │        │              │
├───┼───┼────────┼─────┼────┼───────┤
│一一七│陳裕民│0000000000000000│115448元  │        │              │
├───┼───┼────────┼─────┼────┼───────┤
│一一八│林伯騏│0000000000000000│20469元   │        │              │
├───┼───┼────────┼─────┼────┼───────┤
│一一九│邱靜美│0000000000000000│44652元   │        │              │
├───┼───┼────────┼─────┼────┼───────┤
│一二０│溫逸致│0000000000000000│45602元   │        │              │
├───┼───┼────────┼─────┼────┼───────┤
│一二一│吳俊賢│0000000000000000│113380元  │        │              │
├───┼───┼────────┼─────┼────┼───────┤
│一二二│李莉玲│0000000000000000│47295元   │        │              │
├───┼───┼────────┼─────┼────┼───────┤
│一二三│劉瑞香│0000000000000000│10400元   │        │              │
├───┼───┼────────┼─────┼────┼───────┤
│一二四│賴錦祥│0000000000000000│29902元   │        │              │
├───┼───┼────────┼─────┼────┼───────┤
│一二五│楊光偉│0000000000000000│46002元   │        │              │
├───┼───┼────────┼─────┼────┼───────┤
│一二六│翁志雄│0000000000000000│25800元   │        │              │
├───┼───┼────────┼─────┼────┼───────┤
│一二七│井天予│0000000000000000│4322元    │        │              │
├───┼───┼────────┼─────┼────┼───────┤
│一二八│黃惠萍│0000000000000000│4852元    │        │              │
├───┼───┼────────┼─────┼────┼───────┤
│一二九│杜倩吟│0000000000000000│500元     │        │              │
├───┼───┼────────┼─────┼────┼───────┤
│一三０│簡淑惠│0000000000000000│500元     │        │              │
├───┼───┼────────┼─────┼────┼───────┤
│一三一│鄭慧珠│0000000000000000│500元     │        │              │
├───┼───┼────────┼─────┼────┼───────┤
│一三二│劉國卿│0000000000000000│20338元   │        │              │
├───┼───┼────────┼─────┼────┼───────┤
│一三三│戴小燕│0000000000000000│103922元  │        │              │
├───┼───┼────────┼─────┼────┼───────┤
│一三四│夏文聰│0000000000000000│26800元   │        │              │
├───┼───┼────────┼─────┼────┼───────┤
│一三五│蕭世忠│0000000000000000│72631元   │        │              │
├───┼───┼────────┼─────┼────┼───────┤
│一三六│林清泉│0000000000000000│63505元   │        │              │
├───┼───┼────────┼─────┼────┼───────┤
│一三七│黃盟琇│0000000000000000│66000元   │        │              │
├───┼───┼────────┼─────┼────┼───────┤
│一三八│陳麗美│0000000000000000│60000元   │        │              │
├───┼───┼────────┼─────┼────┼───────┤
│一三九│賴進德│0000000000000000│33204元   │        │              │
├───┼───┼────────┼─────┼────┼───────┤
│一四０│鄭開懷│0000000000000000│75904元   │聯邦銀行│不曾遺失信用卡│
│      │      │                │          │        │當事人自稱損失│
│      │      │                │          │        │90782元       │
├───┼───┼────────┼─────┼────┼───────┤
│一四一│王龍翔│0000000000000000│0元       │        │            │
├───┼───┼────────┼─────┼────┼───────┤
│一四二│黃文正│0000000000000000│0元       │        │              │
├───┼───┼────────┼─────┼────┼───────┤
│一四三│張心怡│0000000000000000│3730元    │        │              │
├───┼───┼────────┼─────┼────┼───────┤
│一四四│林伶  │0000000000000000│28000元   │        │              │
├───┼───┼────────┼─────┼────┼───────┤
│一四五│陳永昌│0000000000000000│42793元   │        │              │
├───┼───┼────────┼─────┼────┼───────┤
│一四六│童新寶│0000000000000000│50020元   │        │              │
├───┼───┼────────┼─────┼────┼───────┤
│一四七│童艾琳│0000000000000000│0元       │        │              │
├───┼───┼────────┼─────┼────┼───────┤
│一四八│張振聲│0000000000000000│0元       │        │              │
├───┼───┼────────┼─────┼────┼───────┤
│一四九│陳明棟│0000000000000000│91864元   │        │              │
├───┼───┼────────┼─────┼────┼───────┤
│一五０│徐毓萍│0000000000000000│41192元   │        │              │
├───┼───┼────────┼─────┼────┼───────┤
│一五一│林淑貞│0000000000000000│0元       │        │              │
├───┼───┼────────┼─────┼────┼───────┤
│一五二│邱坤煌│0000000000000000│0元       │        │              │
├───┼───┼────────┼─────┼────┼───────┤
│一五三│陸俊凱│0000000000000000│21000元   │        │              │
├───┼───┼────────┼─────┼────┼───────┤
│一五四│曾淑卿│0000000000000000│60030元   │        │              │
├───┼───┼────────┼─────┼────┼───────┤
│一五五│黃建章│0000000000000000│34570元   │        │              │
├───┼───┼────────┼─────┼────┼───────┤
│一五六│盧嘉瑩│0000000000000000│47406元   │        │              │
├───┼───┼────────┼─────┼────┼───────┤
│一五七│邱顯華│0000000000000000│43509元   │        │              │
├───┼───┼────────┼─────┼────┼───────┤
│一五八│黃清文│0000000000000000│9700元    │        │              │
├───┼───┼────────┼─────┼────┼───────┤
│一五九│葉趙萍│0000000000000000│15750元   │        │              │
├───┼───┼────────┼─────┼────┼───────┤
│一六０│張勝報│0000000000000000│45910元   │        │              │
├───┼───┼────────┼─────┼────┼───────┤
│一六一│翁鳴谷│0000000000000000│55400元   │        │              │
├───┼───┼────────┼─────┼────┼───────┤
│一六二│李慧瑛│0000000000000000│52005元   │        │              │
├───┼───┼────────┼─────┼────┼───────┤
│一六三│周德明│0000000000000000│44135元   │        │              │
├───┼───┼────────┼─────┼────┼───────┤
│一六四│吳思駿│0000000000000000│40000元   │        │              │
├───┼───┼────────┼─────┼────┼───────┤
│一六五│呂嘉皇│0000000000000000│37616元   │        │              │
├───┼───┼────────┼─────┼────┼───────┤
│一六六│陳建宏│0000000000000000│25988元   │彰化銀行│不曾遺失信用卡│
├───┼───┼────────┼─────┼────┼───────┤
│一六七│劉進士│0000000000000000│72230元   │        │              │
├───┼───┼────────┼─────┼────┼───────┤
│一六八│於致中│0000000000000000│30260元   │    │              │
├───┼───┼────────┼─────┼────┼───────┤
│一六九│羅家慶│0000000000000000│21300元   │        │              │
├───┼───┼────────┼─────┼────┼───────┤
│一七０│王姿淳│0000000000000000│14228元   │        │              │
├───┼───┼────────┼─────┼────┼───────┤
│一七一│黃雅慈│0000000000000000│26354元   │        │              │
├───┼───┼────────┼─────┼────┼───────┤
│一七二│李盧偉│0000000000000000│148903元  │        │              │
├───┼───┼────────┼─────┼────┼───────┤
│一七三│黃寶蘭│0000000000000000│8927元    │        │              │
├───┼───┼────────┼─────┼────┼───────┤
│一七四│莊俊明│0000000000000000│0元       │        │              │
├───┼───┼────────┼─────┼────┼───────┤
│一七五│趙盈祥│0000000000000000│0元       │        │              │
├───┼───┼────────┼─────┼────┼───────┤
│一七六│黃勃竣│0000000000000000│0元       │        │              │
├───┼───┼────────┼─────┼────┼───────┤
│一七七│張貝菁│0000000000000000│0元       │        │              │
├───┼───┼────────┼─────┼────┼───────┤
│一七八│翁忠義│0000000000000000│0元       │        │              │
├───┼───┼────────┼─────┼────┼───────┤
│一七九│鍾思桃│0000000000000000│23723元   │        │              │
├───┼───┼────────┼─────┼────┼───────┤
│一八０│鄭福盛│0000000000000000│0元       │        │              │
├───┼───┼────────┼─────┼────┼───────┤
│一八一│馮治民│0000000000000000│0元       │        │              │
├───┼───┼────────┼─────┼────┼───────┤
│一八二│李政哲│0000000000000000│12220元   │        │              │
├───┼───┼────────┼─────┼────┼───────┤
│一八三│廖嘉琿│0000000000000000│0元       │        │              │
├───┼───┼────────┼─────┼────┼───────┤
│一八四│吳祝  │0000000000000000│72102元   │        │              │
├───┼───┼────────┼─────┼────┼───────┤
│一八五│張春桂│0000000000000000│0元       │        │              │
├───┼───┼────────┼─────┼────┼───────┤
│一八六│郭聖怡│0000000000000000│0元       │        │              │
├───┼───┼────────┼─────┼────┼───────┤
│一八七│楊國慶│0000000000000000│4145元    │        │              │
├───┼───┼────────┼─────┼────┼───────┤
│一八八│楊三和│0000000000000000│0元       │        │              │
├───┼───┼────────┼─────┼────┼───────┤
│一八九│曾薇如│0000000000000000│0元       │        │              │
├───┼───┼────────┼─────┼────┼───────┤
│一九０│廖秀真│0000000000000000│0元       │        │              │
├───┼───┼────────┼─────┼────┼───────┤
│一九一│魏惠萍│0000000000000000│0元       │        │              │
├───┼───┼────────┼─────┼────┼───────┤
│一九二│龔詩淇│0000000000000000│0元       │        │              │
├───┼───┼────────┼─────┼────┼───────┤
│一九三│許欽章│0000000000000000│13800元   │        │              │
├───┼───┼────────┼─────┼────┼───────┤
│一九四│羅蓉嬋│0000000000000000│15000元   │        │              │
├───┼───┼────────┼─────┼────┼───────┤
│一九五│李文弘│0000000000000000│0元  │        │              │
├───┼───┼────────┼─────┼────┼───────┤
│一九六│梁則修│0000000000000000│135682元  │        │              │
├───┼───┼────────┼─────┼────┼───────┤
│一九七│阮晉榮│0000000000000000│0元       │        │              │
├───┼───┼────────┼─────┼────┼───────┤
│一九八│周伯陽│0000000000000000│90795元   │友邦國際│不曾遺失信用卡│
├───┼───┼────────┼─────┼────┼───────┤
│一九九│李秀美│0000000000000000│44264元   │        │              │
├───┼───┼────────┼─────┼────┼───────┤
│二００│范湧  │0000000000000000│36000元   │        │
├───┼───┼────────┼─────┼────┼───────┤
│二０一│闕敏男│0000000000000000│30175元   │        │              │
├───┼───┼────────┼─────┼────┼───────┤
│二０二│詹子政│0000000000000000│39218元   │        │              │
├───┼───┼────────┼─────┼────┼───────┤
│二０三│王玉娟│0000000000000000│34250元   │        │              │
├───┼───┼────────┼─────┼────┼───────┤
│二０四│張泰榮│0000000000000000│787元     │        │              │
├───┼───┼────────┼─────┼────┼───────┤
│二０五│蔡琦萍│0000000000000000│19320元   │        │              │
├───┼───┼────────┼─────┼────┼───────┤
│二０六│顏亨育│0000000000000000│38122元   │        │              │
├───┼───┼────────┼─────┼────┼───────┤
│二０七│李孟樑│0000000000000000│46319元   │        │              │
├───┼───┼────────┼─────┼────┼───────┤
│二０八│邱許彩│0000000000000000│96005元   │        │              │
├───┼───┼────────┼─────┼────┼───────┤
│二０九│林文慶│0000000000000000│40750元   │        │              │
├───┼───┼────────┼─────┼────┼───────┤
│二一０│吳麗君│0000000000000000│75801元   │        │              │
├───┼───┼────────┼─────┼────┼───────┤
│二一一│顧玉麟│0000000000000000│0元       │        │              │
├───┼───┼────────┼─────┼────┼───────┤
│二一二│吳宗憲│0000000000000000│0元       │        │              │
├───┼───┼────────┼─────┼────┼───────┤
│二一三│黃秋隆│0000000000000000│2800元    │        │              │
├───┼───┼────────┼─────┼────┼───────┤
│二一四│林柏生│0000000000000000│11013元   │        │              │
├───┼───┼────────┼─────┼────┼───────┤
│二一五│李順興│0000000000000000│68855元   │        │              │
├───┼───┼────────┼─────┼────┼───────┤
│二一六│王麟宗│0000000000000000│1493元    │        │              │
├───┼───┼────────┼─────┼────┼───────┤
│二一七│陳文龍│0000000000000000│84550元   │        │              │
├───┼───┼────────┼─────┼────┼───────┤
│二一八│廖志能│0000000000000000│2190元    │        │              │
├───┼───┼────────┼─────┼────┼───────┤
│二一九│周育如│0000000000000000│450元     │        │              │
├───┼───┼────────┼─────┼────┼───────┤
│二二０│王湘妮│0000000000000000│39275元   │        │              │
├───┼───┼────────┼─────┼────┼───────┤
│二二一│王德隆│0000000000000000│16238元   │        │              │
├───┼───┼────────┼─────┼────┼───────┤
│二二二│呂秀貞│0000000000000000│13830元   │萬泰銀行│不曾遺失信用卡│
├───┼───┼────────┼─────┼────┼───────┤
│二二三│連靜宜│0000000000000000│26660元   │        │              │
├───┼───┼────────┼─────┼────┼───────┤
│二二四│蕭勝郎│0000000000000000│103370元  │        │              │
├───┼───┼────────┼─────┼────┼───────┤
│二二五│李庚隆│0000000000000000│68610元   │        │              │
├───┼───┼────────┼─────┼────┼───────┤
│二二六│呂俊賢│0000000000000000│27480元   │匯豐銀行│不曾遺失信用卡│
│      │      │                │          │        │此為起訴書所無│
└───┴───┴────────┴─────┴────┴───────┘


司法院資訊處製作；財團法人民間司法改革基金會備份。
